Inventaris van het archief van de Stichting Steunfonds Maatschappij Hervorming, (1972) 1975-1985
Nationaal Archief, Den Haag
Stichting Steunfonds Maatschappij Hervorming
1972-1985
merendeel 1975-1985
I27125
6.00 meter; 76 inventarisnummers.
Normale geschreven, getypte en gedrukte documenten, geen bijzondere handschriften.
Nationaal Archief, Den Haag
Het archief van de Stichting Steunfonds Maatschappij Hervorming bestaat voornamelijk uit dossiers inzake subsidieaanvragen en uit ingekomen publicaties van gesubsidieerde stichtingen en actiegroepen op het gebied van ontwikkelingshulp, vrouwenemancipatie, dierenwelzijn, milieubescherming, anti-fascisme, vredesbewegingen en etnische minderheden.
Archiefvorming
Geschiedenis van de archiefvormer
De Stichting Steunfonds Maatschappijhervorming werd in 1975 opgericht met het doel kleinschalige initiatieven te ondersteunen die gericht waren op "fundamentele veranderingen, waardoor zwakke en bedreigde groepen meer kans krijgen." Statutair werd vastgesteld dat dit subsidiefonds slechts tien jaar zou bestaan.
Het fonds hield inzamelingen en onderhield kontakten met donateurs die zich achter de veranderingen stelden die door de gesubsidieerde instellingen werden nagestreefd. De gesubsidieerde organisaties waren hoofdzakelijk "kleinschalig" en gericht op concrete activiteiten of voorstellen. In totaal werden 802 subsidieaanvragen officieel behandeld.
Geschiedenis van het archiefbeheer
Het archief van het fonds bestaat hoofdzakelijk uit de dossiers die naar aanleiding van de subsidieaanvragen zijn gevormd. De enveloppen van de aanvragers gingen met de brieven ter bespreking rond en de beslissingen werden genomen aan de hand van aantekeningen in de vorm van plusjes en minnetjes op de enveloppen, die van een dossiernummer werden voorzien. Met dit nummer corresponderen afzonderlijk geborgen registratiekaarten en uitgaande beschikkingen over subsidieverlening.
De verwerving van het archief
Schenking (van een niet overheidsarchief)
Inhoud en structuur van het archief
2.19
Aanwijzingen voor de gebruiker
Openbaarheidsbeperkingen
Volledig openbaar.
Materiële beperkingen
Aanvraaginstructie
Openbare archiefstukken kunnen online worden aangevraagd en gereserveerd. U kunt dit ook via de terminals in de studiezaal van het Nationaal Archief doen. Om te kunnen reserveren dient u de volgende stappen te volgen:
U maakt een profiel aan op www.gahetna.nl, en logt vervolgens in
Via de archiefinventaris (alleen de beschrijvingen met rode nummers) selecteert u het gewenste archiefstuk door op de knop 'Reserveren' te klikken
In het volgende scherm geeft u aan op welke dag u het archiefstuk wilt inzien
Indien u zich bevindt in de studiezaal en een tafelnummer heeft ontvangen kunt u dit nummer vermelden. Als u geen tafelnummer heeft kunt u tafelnummer 777 laten staan
Vervolgens bevestigt u uw reservering door deze te versturen.
Verwant materiaal
Beschikbaarheid van kopieën
Bijlagen
Index op aanvrager
De namen van de aanvragers zijn niet geïndexeerd op het eerste zelfstandige naamwoord, maar op het eerste woord dat hun doelstellingen aanduidt. Het indiceren op gelijktijdig voorkomende woorden in de namen als comité en komitee, contact en kontakt en op de aanduidingen van veranderende organisatievormen (initiatief-groep, kerngroep, werkgroep, stichting), zou slechts tot verwarring kunnen leiden.
Verenigingen van plaatselijk belang, wijkcomités en buurtorganisaties zijn op plaatsnaam geïndiceerd.
LET OP: U kunt de dossiernummers achter de namen niet rechtstreeks aanvragen. U moet de dozen opvragen waarin zij geborgen zijn. De nummers van deze dozen kunt u in de hiervoorgaande lijst aantreffen (Inv.nrs. 15-37).
Aanvrager Dossiernummer
A.B.S 112 165
A.I.D, stichting 649
A.M.O.K., stichting 737
A.V.O.M 155 178
Abal, stichting 44
ACB-front 117
ACU-Straatjournaal 326
Adamaria, stichting voor theaterkunst 752
Adviesbureau Kinderbeschermingsconflicten, stichting 22
AF-druk 638
Afrikaanderwijk, samenwerkingsproject (Rotterdam) 140 528
Afval, stichting 717
Afval, werkproject 793
Aide tout détresse, stichting 19
Akademie voor sociale beroepen 604
Akademie voor expressie en kommunikatie 2
Akkerman, E.R 3 45 51
Aktiverend volkstheater 33 144 183
Alkmaar, buurtfeest 689
Alle Hens, aktiegroep 38 164
Alternatief warenonderzoek, stichting 409
Alternatieve beleggingen, werkgroep 4
Alternatieven in samenleving en technologie, projekt 458
Alternatieven in de psychatrie, netwerk 497
Alternatieven voor de psychiatrie, netwerk 677
Amazone, stichting 150 332
Amelisweerd, vrienden van 537
Amersfoort, jongerenproject binnenstad 129
Amersfoort, straatgroepenwerk, stichting 422
Amsterdam, 1 meiviering 1983 510
Amsterdam Autovrij 77
Amsterdam, blijf van mijn lijf 151 367
Amsterdam, buurtkrant Weesperzijdestrook-Boerhaavebuurt 546
Amsterdam, crisisinterventiecentrum 278
Amsterdam, jongerenvereniging Wadada 661
Amsterdam, meidenhuis 705
Amsterdam, opvangcentrum Kruispost 492
Amsterdam, opvanghuis voor vrouwen tussen 40-60, stichting 548
Amsterdam, Ostadetheater, werkgroep Van 387
Amsterdam, speel-o-theek 'Hiero' 381
Amsterdam, vechtvrouwen 674
Amsterdam, voorzieningen WG-terreinen, stichting 729
Amsterdam, vrijetijdscentrum De Brug 322
Amsterdam, wereldwinkels 506
Amsterdam, wijkopbouworgaan Oud-West 561
Anachron, stichting 502
Ander werk, vereniging 663
Anders produktief, stichting 697
Angola-Comitee 635
Anker, YMCA, stichting 119
Anti Fascisme Komitee 309
Anti-Apartheids-Beweging Nederland 494
Anti-atoomschuilkelderkomité 388
Anti-CRM-Bezuinigingsfront 117
Anti-kernenergie, basisgroep 314
Antimilitaristisch Onderzoekskollektief 737
Antimilitaristische werkgroep (AWG) 295
Antinor 408
Anti-racisme komité, landelijk 708
Apeldoorn, vrouwenactiviteitencentrum 785
Apeldoorn, wereldwinkel 330 475
Arbeid en gezondheid, stichting 478
Arbeid en Milieu, stichting 212 302
Arbeidsprojecten gehandicapte werknemers, stichting 469
Archief voor de Vrouwenbeweging, Internationaal 147
Argus, stichting 306
Arnhem, jeugdservice 522
Atomaire ontwapening, congres voor 264
Audio-Visueel Centrum Amsterdam, Coöperatief 138 179
B.E.F., stichting 530
B.O.N.K 794
B.O.S.K 788
Bajeskamp '82, werkgroep 442
Bajesmanifestatie '82 369
Balsemien, stichting 656
Bangladesh, Nationale stichting koppelgemeenten 62
Baobab, toneelgroep 588
Barchem, vormingscentrum 345
Barricade, voor sociaalpedagogisch, agogisch en therapeutisch
Bastille, krities aktiemaandblad voor Purmerend 75
Bejaardenbeleid, Nederlandse federatie voor 646
Bellingwedde, vrouwensoos 466
Benedenstad (Nijmegen), buurtcomité 148 181 595
Berg en Dal, volkshogeschool 'Ons Erf' 743
Berg, stichting de 511
Bergen op Zoom, vredesburo 479
Besnier Boeck informatiecentrum 569
Betaald antwoord, werkgroep 1 89
Bewegingsexpressie en therapie, stichting 418
Bierkaai, stichting 362
Bijbel/Feminisme, internationale studieconferentie 249
Bijlmerdrieschool Amsterdam 123
Biologisch-dynamisch tuinieren, advieswinkel 257
Blijf van mijn lijf, stichting 151 162 367
Blinden en slechtzienden, Nederlandse ver. voor 112 165 285 572
BLUT, stichting 488
Boekennel 300 583
BOEP, stichting 438
Boerengroep Noordoostpolder 657
Bollenstreek, vormingswerk volwassenen 489
Bondgenoot, stichting de 519
Borstamputatie, begeleidingsgroep Twente 236
Bossche Globe, stichting 718
Bouwes-wat-anders, planbureau (Amsterdam) 74
Boxmeer, Jongeren Advies Centrum 88
Boycot Outspan Actie 221
Braal-Masius, H.A. de 37
Brabant, midden, W.A.O.-overleggroep 690
Breda, Groene koepel 672
Breda in aktie, stadskrant 602
Breda, Palestinakomitee 219
Breda, Vluchtelingenwerk 297
Breda, vrouw en werkwinkel 801
Brug, de, Vrijetijdscentrum Rivierenbuurt Amsterdam 322
Bruijn, Y. de 171
Buitenlanders, werkgroep IKVOS 470
Buitenlanders Wittevrouwen, kerngroep 293
Buitenlandse arbeiders Enschede, werkgroep 139
Buitenlandse werknemers, stichting, Driebergen 605
Buitenvelderts ontspanningscentrum, vrouwengroep 155
Burgerlijke ongehoorzaamheid-Non-kooperatie 795
Buurtfeest voor de vrede, werkkomitee Utrecht 303 312
Buurttoneel, stichting 754
C.O.C., tegen Youth for Christ 246
C.O.C 712
C.O.Z.A.C 693
Caraïbisch gebied, conferentie over het 484
Caraïbische muziek, stichting 652
Carrousel, werkgroep 280
Cavca, stichting 119 138 179
Chile, institute for the new 298
Chili, SABEV 514
Christenen voor socialisme 773
Cineclub Vrijheidsfilms 116 135
CLAT Nederland 6
Cliëntenbond 82
Componisten- en tekstdichterscentrale, stichting 53
Cooperserdo, stichting 402
Coornhert Liga 95
Crisis Interventie Centrum 'Singel', Amsterdam 278
Culemborg, wereldwinkel 247
Cyclowns, theatergroep de 695
D.I.A.S., stichting 333
Dalebout, H 64
Delfts Vrouwenhuis, vereniging 168
Delinkwentie en samenleving, voorlichtingsproject 310
Den Haag, wijkbus Bouwlust en Vrederust, stichting 535
Derde cinema, stichting 435
DES-aktiegroep, stichting 467
Dienst in de industriële samenleving vanwege de kerken (DISK) 41
Diensten Internationale Arbeiders Samenwerking stichting 333
Dienstweigeraars, vereniging van, vakbondsgroep 353
Dienstweigeraars, vereniging van, vormingsgroep 452
DIES, cooperative publishers 746
Dijkverhoging Oosterschelde, stichting 27
Disarmament campaigns, blad 342
Document Film, stichting 289
Dodewaard anders, aktie 269
Doe wat 83, initiatiefgroep 541 691
Doordrukster, de, vrouwendrukkerij 374
Dordrecht, opvangcentrum De Schuilhoek 454
Dordrecht, Vereniging tot bel.behart. van Marokkanen 600
Driebergen, stichting voor buitenlandse werknemers 605
Drift, maandblad 658
Droom, stichting 750
Druk, stichting 585
Druten, nieuwe huis, stichting het 796
Duende, stichting dansgroep 742
Dwarsfilm, stichting 224
E.N.F.B 242 473 770
E.W.B., stichting 48
Echte Nederlandse Fietsers Bond, E.N.F.B., afd. Haarlem 242
Ecumenical Research Exchange 4
Eerste medische associatie 18
Eindhoven, gezondheidswinkel 626
Eindhoven, instituut voor Maatschappelijk Welzijn 428
Eindhoven, vrouwencentra 583
Eindhoven, W.A.O.-beraad 671
Eindhovens documentatie en informatie centrum 495
Eindhovense Antikruisrakettenaktie 354
Ekologische produkten, vereniging voor gebruikers van 696
El Salvador, Stichting steungroep - -Nederland 248
Elfde van de elfde, manifestatie de 355
Emancipatie en Feminisme, stichting ter bevordering van 107
Emancipatie-Feminisme, stichting bevordering 530
Emmen, vredeswinkel 653
Energie anders, stichting 243 599
Energie en samenleving, stichting 99
Energie Komitee, Landelijk 104
Energiebureau de Knijpkat 429
Energiefestival Rotterdam 313
Energiekaravaan, de 670
Eng iets, een, organisatie 751
Engergieburo 575
Enschede, wereldwinkel 529
Enschede, werkgroep buitenlandse arbeiders 139
Entrop, B 33 35
Eucalypta, vrouweneethuis, coöperatieve vereniging 361
Evangelische streekgemeente Maas en Waal 399
Experimenteel toneel, stichting het 556
Experimenteel werk 't Gooi, stichting 218
Experimentele werkplaatsen, stichting ter initiëring en begeleiding van 194 446
F.I.O.M 441
Federation of Music 662
Federation of music 433
Feminisme, internationale studieconferentie Bijbel/- 249
Feministisch proefprocessenfonds 576
Fietsstakers V.D 328
Filippijnengroep Nederland 356
Film "Achterste bank, streepje voor" 235
Film- en televisie-akademie, Nederlandse 410
Film en werk, stichting 137
Filmgroep Parabel, stichting 142 211 220 296
Filmgroep Rataplan 185
Filmproduktievereniging Twisk 558 615
Fokus, stichting 7 28 42
Folkertsma, B., stichting voor Talmudica 23
FRAM-clubhuizen 31
Freuer, S.D 25
Fries W.A.O.-beraad 720
Friesland, C.O.S 480
Friesland, krant De Nije 363
Friesland, vrouwen in de A.O.W./A.W.W 740
Frysk Anti Faksisme Komitee 462
Fugitive Cinema Holland, stichting 105 130
G.E.A., stichting 482
G.V.O.-Utrecht 238
Ganesh, stichting 591
Gebroken kolom, stichting De 47
Gedetineerdenhulp 67
Geef uw medemens de ruimte 153
Gehandicapten Organisatie, stichting, Meerssen 230
Gehandicaptensocieteit 'De minisoos', Den Haag 307
Geluk zonder grenzen, boekwerk 763
Gemert, streekactie 52
Gendt, Verenigde dorpswerkplaats 493
Gennep, trefcentrum 115
Gered gereedschap, stichting 777
Geweldloos verzet tegen dumping 447
Geweldloosheid, stichting Voorlichting Aktie 225
Geweldloze acties in Europa, centrum voor 704
Geweldloze aktie, zomerkamp 566
Geweldloze weerbaarheid, centrum voor 283 733
Geweldloze weg, initiatiefgroep 747
Gezinsintegratie, projekt 186
Gezond en veilig Hoek van Holland, vereniging 299
Gezondheid en politiek, stichting 463
Gezondheidsbesef, stichting cursus 70
Gezondheidszorg Den Bosch-Oost 208
Gezondheidszorg tegen kernbeweging 590
Goed onderkomen, stichting 721
Gooi, stichting experimenteel werk 't 218
Gorinchem, popgroep Prawdeda 555
Gouda, patiëntenraad 201
Gouda, wijkwelzijnscentrum Korte Akkeren 262
Gravenhage,s-, buurtcentrum Jan de Baen 376
Gravenhage,s-, buurthuis Kreede 325
Gravenhage,s-, buurthuis Delftselaan 445
Gravenhage,s-, gehandicaptensocieteit 'De Minisoos' 307
Gravenhage,s-, Juigalpa, stichting invulling stedenband 800
Gravenhage,s-, Piepschuimkollektief 614
Gravenhage,s-, projekt jeugdwerklozen Duindorps 431
Gravenhage,s-, Stroomgroep Stop Kernenergie 182
Gravenhage,s-, Surinaams jongeren centrum, stichting 533
Gravenhage,s-, Vrouwenboekwinkel Trix 734
Gravenhage,s-, wegloophuis De Vluchthaven 449
Gravenhage,s-, wijkcentra 587
Grient, J.A. van der 39
Groepshuisvesting, vereniging 424
Grondvest, stichting 8 34 160
Grongen, vrouwendrukkerij Sidonia, stichting 570
Gronigen, werk-aanloopboerderij 709
Groningen, hulpdienst Lewenborg 623
Groningen, jongerenhuis 256
Groningen, Marrokkaanse moskee 684
Groningen, medicijnenwinkel 789
Groningen, onderwijswinkel 378
Groningen, Philipsgroep 294
Groningen, stadskrant De Berg 511
Groningen, straathoekwerk 375
Groningen, vredeswinkel 359
Groningen, vrouwenhuis, bibliotheekcommissie 606
Groningen, wegloophuis, stichting 436
Groningen, wereldwinkel 407
Groningse ex-hongerstakers, groep 180
H.A.S., stichting 390
H.T.I.D 753
Haag, den zie Gravenhage s-
Haags Chilicomité 571
Haags initiatief tegen fascisme en discriminatie 423 520
Haarlem, E.N.F.B.-afdeling 242
Haarlem, stadsboerderij 'De Wiershoek' 491
Haarlem, wegloophuis 227 460
Hagal, stichting 127
Haktol, uitgeverij 404
Hakwatimba, stichting 701
Hamer, stichting 255 291
Handicap, scholing en arbeid, stichting 748
Hanse, maatschap 350
Hartog, P 311
H-blok Armagh komité 347
Heemskerk, projectgroep Samen Verder 547
Heemskerk, stichting Camille 735
Heemstede, solidariteitswinkel 775
Heerenveen, Coöperatie ROSA 512
Helder, den: Vormingscentrum 'De Zeevonk' 355
Helse Hex, stichting de 527
Hertogenbosch-s, buurtcentrum Oosthoek 622
Hertogenbosch-s, gezondheidszorg 208
Hertogenbosch-s, nieuwbouwgroep Aawijk-Zuid 394
Hertogenbosch-s, stadskrant 718
Hertogenbosch-s, stichting Balsemien 656
Hervormde jeugdraad 69
Hilacha, stichting 706
Hillekop, buurtbewoners (Rotterdam) 72
Histofilm, stichting 224
Hobbitstee 56
Hoek van Holland, vereniging Gezond en veilig - 299
Homo-RTV Urania 676
Honduras komitee Nederland 799
Hoorn, stichting De Molen 762
Huis- aan huiskrant Amsterdam 416
Huisvestingsnood, landelijk werkverband 266
Huisvestingsprojecten, Stichting bijzondere 574
Huizen, klussengroep 596
Hysterika, stichting 523
I.F.O.R 534
I.K.V.O.S, stageprojekt werkgroep Buitenlanders 470 579 744
Ideële kamerbemiddeling en huisvesting, stichting 781
Ideecentrum, stichting werkgemeenschap 86
IJmond, Hollands-Turkse Arbeidersvereniging 753
Incidentele theaterprodukties 549
Indianen projekt, stichting 196
Informatiecentrum Ondernemingsraden (ICOR) 198
Inheemse volken, werkgroep 582
Integratie buitenbeentjes, stichting 159 254 260 443
Interactie Centrum 73
Interkerkelijk Vredesberaad, Utrecht 172
Interkon (Stichting interkultureel kontakt) 265
International conference for a non-nuclear world 233
International Ding Association (I.D.A.) 26
International Fellowship of Reconciliation 534 702
Internationale Kommunikatie, stichting voor 98
Internationale werkkampen, stichting 550
Internationalisering van de klassenstrijd, congres 215
Iperen-Dragstra, A. van 20
Islam Symposium Kommissie 338 518
Italië, heidevegetatie 787
Jellinek-centrum 405 496
Jeugdcentrum Don Bosco, Zevenhuizen 145
Jeugdfilms Nederland, stichting 455
Jeugdhuis Loverendale, stichting vrienden van 80 101
Jeugdprostitutie, Stichting Huiskamer Aanloop 390
Jogjakarta, zending 24
Jojo-dansexpressie 776
Jongeren, aktie, informatie en dienstverlening 649
Jongeren Project Binnenstad Amersfoort 129
Jongerenjaar 1985, nationale werkgroep 716
Jordaan, een huis in de - stichting 274
Jordaan onder dak, stichting 63
JOZO, stichting 382
Justitieel klachtenburo 397
K.M.A.N 715
Kan Anders, 't, werkgroep voor pacifisme, ecologie en socialisme 250
Karavaan tegen kernenergie 417
Kat, F.M.A 57
Katendrecht, stichting wijkwelzijnscentrum 199
Katijf, stichting 728
Kennemerland, stichting welzijnscollectief 352
Kennemerland, welzijdskollektief 679
Kentering 240
Kerbosch, R 237
Kerk en Vrede, stichting 554
Keuk, M. van 344
Kijkhuis, stichting 68
Kinderbesch.confl., adviesb 22 40 121 170 192 348 419 771
Kinderbescherming, tribunaal over 430
Kindertelefoon, regionaal overleg 617
Kindertelefoon, stichting 329
Kindervuist, komitee 292 536
Kink-videoprodukten 741
KIWANIS 507
Klachten- en adviesgroep psychiatrie Utrecht 232
Klachten- en adviesbureau Politie-optreden, stichting 157
Klachtenbureau Justitie- en politieoptreden Nijmegen 276
Klein, stichting 335
Kleine Aarde, De- 9 678
Kleine schaal, stichting kollektief de 176
Kleinschalige bedrijving, stichting adviesbureau 643
Kleinschalige Handels Vereniging 239
Kleinschalige werkverbanden, stichting ter stimulering en ondersteuning van 189
Knijpkat, energiebureau de 429 517
Koerden, Nederlandse vereniging tot hulpverlening aan 320
Korte akkeren, wijkwelzijnscentrum Gouda 262
Kraken, wonen, infocentrum 282
Kré, adviesburo 612
Kresj Laurenske, stichting (Rotterdam) 167
Kritiese filmers, werkgroep 113 118 156 261 432
Kritische massa, stichting 757
Krozer, J 694
Kultureel Front, vereniging 425
Kunst Konfrontatie, stichting 209 366 668
Kunstenaars Kollektief Kukeleku 386 504
L.E.F., stichting (Eindhoven) 190
L.O.M.Z 630 673
L.O.S.O.N 316 448
Landelijk Voedseloverleg LAVO 357
Landelijk Energie Komitee (LEK) 104 323
Leefgemeenschap, stichting 90
Leefhuis, stichting 't 532
Leefkringwerk, stichting fonds 274
Leerlingenraden verplegenden en verzorgenden, Stichting samenwerkende 85
Leeuwarden, Ons Trefpunt, stichting 485
Leiden, gezondheidswinkel 368
Leiden, welzijnsraad, stichting 258
Leiden, woonvereniging De Begijnhof 768
Leiderdorp aangenaam, comité 732
Leiderdorp, biologiewerkgroep 727
Lekker beter 516
Lekker dier, aktie 200 244
Lelystad, aktie- en informatiecentrum, stichting 611
Lesbisch archief 483 636
Libre Agrupacion Femenina Españiola 317
Lichtschip, stichting het 202
Liga voor de rechten van de mens 580
Limburg, wegloophuis 665
Lisse, vrouwenwoningen 764
Lokale audiovisuele en omroepmiddelen, stichting 486
Lont, stichting 499
Lont, uitgeverij 763
Los Vast, stichting 749
Lucifer, stichting 465
Lust en gratie, lesbisch-feministisch tijdschrift 577
Maas en Waal, evangelische streekgemeente 399
Maas en Waal, milieufront 358
Maastricht, energiewinkel 686
Maastricht, vluchtelingenwerk 738
Maatschappelijk gericht onderzoek, instituut voor 234
Maatschappelijk werk, stichting tot bevordering van het 205
Maatschappelijke dienstverlening open huis, stichting 71
Mamadeus foundation 634
Man Vrouw Derde Wereld, projekt 464
Mannenkrant 774
Männerphantasieen, boekwerk 589
Marielino, clown 531
Marnegebied, ombudsgroep 17
Marokkaanse arbeiders in Europa, derde Moussen 411
Marokkaanse jongeren, platform 401
Marrokkanen, Vereniging tot bel. behart. van, Dordrecht 600
Martini Aktie, stichting (Groningen) 143 180 243
Martini-koerier, Groningen 214
Mast, de, vormingscentrum Noordwijkerhout 315
Medewerking ideële organisaties, stichting 557
Medische associatie, eerste 18
Medisch-juridisch comité politieke gevangenen 78
Meerssen, gehandicaptenorganisatie 230
Meervaart, De (Amsterdam-Osdorp) 175
Meidenhuis, stichting 301
Meidentelefoons, gezamenlijke 540
Menens, theaterwerkgroep 471
Mensen van nu, stichting 60
Mensen zonder werk: projekt 488
Milestones foundation 184
Milieu Educatie, stichting voor 263
Milieubehoud en welzijn, stichting 36
Milieudefensie, vereniging 10 79 245 490
Milieu-informatiecentrum, boekwinkel 336
Miljeubeheer Zaanstreek, kontakt 122 187
Miljeubehoud en welzijn, stichting 120
Mirakel, drukkerij 267
Mondiaal Alternatief, stichting 11 106
Mondlane-Stichting, dr. E 444 792
Morgenland, stichting 756
Mot, stichting en vereniging 427
Motorisch gehandicapten, bond voor 788
Multi-kultureel projekt, stichting 609
Multipleks, stichting 415 508
Muntendam, natuur- en milieuvereniging 779
Musica nova, stichting 384
Musicerende culturele contactgroep 584
Muziek theater, stichting werkgroep voor 625
N.V.O.C 163
N.V.P.M 590
Naarden, Keverdijk, projekt wijkgericht werken 509
Nicaragua-week Tilburg 581
Nieuw Amsterdams Peil, stichting 275
Nieuw Vredenburgh 272
Nieuwe Krant, Stichting de 52
Nieuwe Lelie, stichting de 126
Nieuwe leven, wereldsecretariaat het 66
Nieuwe levens, stichting 65
Nieuwe school, stichting de 766
Nieuwe Wereld, stichting De- 56
Nieuwmarkt, filmgroep 109
Nije, de, krant 363
Nijmeegs adviesbureau kleinschaligheid, stichting 391
Nijmeegs komitee van waakzaamheid tegen het fascisme 337 377
Nijmeegs stadsjournaal 'Bekijk 't maar' 173
Nijmeegs Universiteitsblad 97
Nijmeegse stadskrant, stichting 339
Nijmeegse vereniging tot bevordering van vrouwencultuur 141
Nijmegen, advokatenkollektief 379
Nijmegen, buurtcomité benedenstad 148 181
Nijmegen, energiewinkel, initiatiefgroep 406
Nijmegen, interkulturele boekhandel Lâle 723
Nijmegen, meidenhuis 667
Nijmegen, plan '82 552 608
Nijmegen, platform eerste lijn 651
Nijmegen, stedelijk woonlasten komitee 761
Nijmegen, stichting de Pontanus 560
Nijmegen, vredescentrum 592
Nijmegen, vrouwenhulpcentrum, stichting 472
Nijmegen, werkgelegenheidsprojecten aktieplan, Nijmegen 758
Nijmegen, woongroep Pontanusstraat 503
Nijmegen, woongroepenfonds, stichting 544
NIVON-federatie Rotterdam 125 487
Noord-Groningen, stichting maatschappelijke dienstverlening 456
Noord-Holland, samenwerkende energiekomités en basisgroepen 567
Noordoostpolder, boerengroep 657
Noordw Friesland, arbeidsongeschikten, belangenbehartiging 621
Noordwijkerhout, vormingscentrum De Mast 315
Oecumenische hulp aan kerken en vluchtelingen, stichting 619
Oecumenische ontwikkelingscoöperatie, Nederlandse vereniging tot steun aan de 163
Oe-toch, stichting 457
Oktoberbijeenkomst, 1 590
Ombudsgroep Marnegebied 17
Ombudsman, stichting De 525
Ondernemingsraden, informatiecentrum 198
Onderwijswinkel, Groningen 378
Onderzoek Multinationale Ondernemingen, stichting 46 169 231
Ontplooiingskansen voor de vrouw, werkgroep (Lombardijen) 271
Ontwikkelingssamenwerking, centrum voor 802
Oost Europa project 13 91 784
Oost-Nederland, stichting centrum 641
Oost-West kontakten, initiatiefgroep 725
Op dreef, stichting 542
Op vrije voeten VZW 12
Open huis, stichting maatschappelijke dienstverlening 71 87 96
Open studio, videogroep 213
Opleiding sociale vredesdienst 395
Opstoot, de 370
Oriëntatie samenleven Buitenlanders-Nederlanders 327
Orlando, stichting 451
Oromo studenten, Unie van - in Nederland 700
Oss, Jongeren Advies Centrum 229
Oud-Beijerland, wereldwinkel 268
Ouders en drugsverslaafden, landelijke stichting 645
Ouders van een overleden kind 731
Ouders van S.I.O.S. (acute wiegedood), vereniging van 334
Ouders-minderjarigen, algemene vereniging 154 178
Overijssel, Islam symposium 518
P.A.S.T 458
Palestina theatergroep 539
Palestinakomitee Breda 219
Pandbeheer, stichting 149 152
Pandora, stichting 586
Patiëntenraad Gouda 201
Pax Christi Nederland 783
Pax Christi 50
Peelen, J 80
Pet met de Zet, groep 413
Petroliehaven, de 685
Polisario komitee, stichting 228 687
Politiek en ruimte, stichting 349
Politieke gevangenen, medisch-juridisch comité 78
Poppen theater kollektief, stichting 340
Portugalcongres Nijmegen 97
Pro mundi vita, vormingscentrum 70 134
Pro, werkgemeenschap 57 83
Profond, stichting 513